【裁判字號】    97,訴,447
【裁判日期】    970624
【裁判案由】    強盜等
【裁判全文】
臺灣新竹地方法院刑事判決               97年度訴字第447號
公  訴  人  臺灣新竹地方法院檢察署檢察官
被      告  乙○○
                      16弄1.
                    （現於臺灣新竹看守所附設勒戒處所觀察
上列被告因竊盜案件，經檢察官提起公訴（97年度偵字第2736、
3091號等），本院合議庭裁定適用簡式審判程序，判決如下：
    主  文
乙○○共同犯攜帶兇器竊盜未遂罪，累犯，處有期徒刑肆月，如
易科罰金，以新臺幣壹仟元折算壹日。
扣案西瓜刀壹把，沒收。
    事  實
一、
（一）乙○○前曾於民國94年間因竊盜案件，經臺灣苗栗地方法
      院於94年6月15日以94年度苗簡字第451號判決判處有期徒
      刑4月，於同年7月12日確定，94年12月17日執行完畢。
（二）其與同居男友甲○○（經本院另案審結）共同意圖為自己
      不法之所有，於97年5月1日下午6時，前往新竹市○○路
      531之1號丁○○○住處，見該住處無人在家有機可趁之際
      ，由甲○○持客觀上足以傷害人生命、身體，足供兇器使
      用之西瓜刀1 把，進入該住處內（侵入住宅部分未據告訴
      ），乙○○則在門外把風，甲○○進入該處後已著手搜尋
      財物尚未得手，即因該處犬吠，時在新竹市○○路559之1
      號（起訴書誤載為592之1號）另一住處之丁○○○外出察
      看，發現乙○○在531之1號住處門外行跡可疑，遂向乙○○走去，乙○○立即向531之1號屋內呼喊「有人來了、有
      人來了」，甲○○見事跡敗露，乃立即走出而未竊得財物
      。甲○○走出後，適有新竹西大路533之1號住戶丙○○因
      自屋內監視器畫面發現甲○○、乙○○行跡可疑及聽聞狗
      吠亦自屋內走出，欲往新竹西大路531之1號察看，於新竹
      西大路533之1號門前撞見甲○○，甲○○因故持西瓜刀劃
      傷丙○○後與乙○○隨即逃逸無蹤。嗣為警於97年5月2日
      凌晨4 時10分，在新竹市○○路549號棒球旅社205號房內
      查獲甲○○及乙○○，並扣得西瓜刀1把。
二、案經新竹市警察局第一分局報告臺灣新竹地方法院檢察署檢
    察官偵查起訴。
    理  由
一、本件被告乙○○所犯竊盜罪，『非』死刑、無期徒刑、最輕
    本刑為3 年以上有期徒刑之罪，或高等法院管轄第一審之案
    件，被告於本院準備程序進行中，就被訴事實為有罪之陳述
    ，經本院合議庭認合於刑事訴訟法第273條之1第1 項之規定
    ，裁定適用簡式審判程序，合先敘明。
二、訊據被告乙○○對於前開由共同被告甲○○持西瓜刀進入新
    竹市○○路531之1號行竊，其在外把風，嗣因狗吠及被害人
    丁○○○出外察看而未遂之犯行，於偵訊、本院準備程序及
    簡式審判程序時均坦承不諱，經核與證人即被害人丁○○○
    、證人丙○○證述大致相符（見第3091號卷第20至25頁、第
    82 至84頁），此外，有搜索扣押筆錄1份、照片13張、現場
    圖1 份等附卷足憑（見第3091號卷第34至38頁、第66至74頁
    ），及西瓜刀1把扣案可稽（97年度保管字第943號，扣押物
    品清單見本院卷第48頁），被告乙○○上開自白內容確與事
    實相符，堪足採信，本案事證已臻明確，被告乙○○上開犯
    行洵堪認定，自應依法予以論罪科刑。
三、論罪科刑
（一）按共同被告甲○○持以與被告乙○○共同行竊所用之西瓜
      刀刀鋒銳利、質地堅硬，足以傷害人之生命身體，屬兇器
      無誤。
（二）核被告乙○○所為係犯行法第321條第2項、第1項第3款之
      攜帶兇器竊盜未遂罪。被告乙○○與共同被告甲○○已著
      手於竊盜罪之實行而尚未得手，應論以未遂犯，並依刑法
      第25條第2項減輕其刑。
（三）被告乙○○與共同被告甲○○有犯意之聯絡及行為之分擔
      ，應論以共同正犯。
（四）被告乙○○有事實欄一（一）所示前科，有臺灣高等法院
      被告前案紀錄表1份附卷可稽，其於有期徒刑執行完畢5年
      內故意再犯本件有期徒刑以上之罪，為累犯，應依刑法第
      47 條第1項之規定加重其刑，並先加後減之。
（五）爰審酌被告乙○○漠視他人財產法益，由共同被告甲○○
      攜帶兇器進入被害人住處行竊未果，所生損害非輕，在本
      件係擔任把風之工作，念其坦認犯行，犯罪後態度良好等
      一切情狀，量處如主文所示之刑，並諭知易科罰金之折算
      標準，以資懲儆。
（六）扣案如西瓜刀1 把係共同被告甲○○所有供與被告乙○○
      共犯本件加重竊盜未遂犯行所用之物，應宣告沒收。
四、據上論斷，應依刑事訴訟法第273條之1第1項、第299條第 1
    項前段，刑法第28條、第321條第2項、第1項第3款、第25條
    第2項、第47條第1項、第41條第1項、第38條第1項第2 款，
    判決如主文。
本案經檢察官侯少卿到庭執行職務。
中    華    民    國    97    年    6     月    24    日
                  刑事第六庭  法  官  黃美盈
以上正本與原本相符。
如不服本判決應於收受本判決後10日內向本院提出上訴書狀，其
未敘述上訴理由者，並得於提起上訴後20日內向本院補提理由書
狀（均須按他造當事人之人數附繕本）「切勿逕送上級法院」。
中    華    民    國    97    年    6     月    24    日
                              書記官  吳美雲
附錄論罪科刑法條：
刑法第321條（加重竊盜罪）
犯竊盜罪而有左列情形之一者，處 6 月以上、 5 年以下有期徒
刑：
三、攜帶兇器而犯之者。
前項之未遂犯罰之。


司法院資訊處製作；財團法人民間司法改革基金會備份。
